

ITALO RODRIGO

Informações

Endereço Rua andorra – nº43 - Badenfurt +55 47 99213.2837 Blumenau SC - Brazil

italo.fortes02@gmail.com

Linkedin: https://www.linkedin.com/in/italo-fortes-347a4a104/

Portfólio: https://italofortes.github.io/portfoliov2/

Habilidades:

Lógica de programação
Conhecimento de HTML, CSS.
Conhecimento em Sass.
Conhecimento básico de JavaScript.
Clean Code.
Testes de Software.

Objetivos:

Estou buscando uma transição de carreira para o campo da TI, onde acredito que poderei enfrentar novos desafios e crescer profissionalmente. Com 10 anos de experiência em design e produção audiovisual, trago uma perspectiva criativa e inovadora para solucionar problemas no universo da tecnologia da informação.

Experiência:

Videomaker Autônomo, Italo Fortes Media

2013 - 2023

- Produção Audiovisual para campanhas
- Atuação com color grading para peças publicitárias audiovisual

Videomaker, Henry Schein

2019 - 2020

- Produção Audiovisual para campanhas
- Direção de fotografia
- Edição de vídeos para diversos formatos

Web Designer/Videomaker, PIB Blumenau

2016 - 2019

- Gerenciamento de site em Wordpress
- Criação de artes para sites institucionais
- Produção Audiovisual Institucional

Web Designer, Hexa Grupo

2011 – 2012

- Criação de sites HTML/CSS
- Criação de artes para sites institucionais
- Criação de formulários em PHP

Educação:

- 2012 Web Designer (HTML, CSS, PHP, Noções de Java, Javascript)
- 2023 Clean Code com JavaScript
- 2023 Testes de Software
- 2023 Pré-processador Sass